【裁判字號】    92,抗,349
【裁判日期】    920603
【裁判案由】    聲請再審
【裁判全文】
臺灣高等法院刑事裁定                              九十二年度抗字第三四九號
    抗  告  人
    即再審聲請人庚○○
    被    告    乙○○
                丙○○
                甲○○
                丁○○
                戊○○
                壬○○
                辛○○
                己○○
右列抗告人即再審聲請人因受判決人等殺人等案件（台灣板橋地方法院七十九年度自
字第五四六號），聲請再審，不服臺灣板橋地方法院中華民國九十一年十二月三十一
日裁定（九十一年度聲再字第四號），提起抗告，本院裁定如左：
    主  文
抗告駁回。
    理  由
一、本件聲請再審意旨如聲請書所載。（如附件）
二、原法院裁定略以：（一）受判決人乙○○、戊○○、壬○○、辛○○、己○○部
    分：本件再審聲請書對於受判決人乙○○、戊○○、壬○○、辛○○、己○○部
    分，與法定聲請再審之理由無一相符，且經該院依職權調閱該院七十九年度自字
    第五四六號刑事判決，亦查無依法得聲請再審之情形，再審聲請人對被告乙○○
    、戊○○、壬○○、辛○○、己○○部分聲請再審，即與上開聲請再審規定之情
    形不符，其聲請再審之程序違背規定，依上開說明，應以裁定駁回之。（二）受
    判決人丙○○部分：查本案受判決人邱煥創部分，業經該院以七十九年度自字第
    五四六號刑事判決管轄錯誤，並移送臺灣臺北地方法院確定在案，此有該院七十
    九年度自字第五四六號刑事判決附卷可參，足見被告丙○○並非受有罪、無罪、
    免訴或不受理之確定判決，再審聲請人就此部分自不得為再審之聲請，其聲請再
    審程序違背規定，應予駁回。（三）受判決人甲○○、丁○○部分：因本案被告
    甲○○、丁○○，並非該院七十九年度自字第五四六號確定判決之受判決人，此
    有該院七十九年度自字第五六四號刑事判決在卷足稽，是再審聲請人自不得對被
    告甲○○、丁○○聲請再審，故聲請人就此部分之聲請不合法，應予駁回。
三、本件抗告意旨：以「二十年教養堪艱累，一子沉冤倍痛心」一語，並指出跨越淡
    水河之忠孝橋，為被告乙○○違法核定所興建，因發現濫權、竄改新事實新證據
    ，而導致被告無法結案，因而導致被告挾怨報復，教唆被告陳文龍對抗告人即再
    審聲請人庚○○之子陳一中暗殺，冤沈海底，謀財害命，被告陳文龍殺人判決定
    讞，因而被告等已觸犯教唆殺人等罪嫌，因本件人命關天，請速將惡狼繩之以法
    ，帶動司法革新，而慰在天之靈云云。
四、按法院認聲請再審之程序違背規定者，應以裁定駁回之，刑事訴訟法第四百三十
    三條亦定有明文。
五、經查：
        按自訴人為被告之不利益聲請再審者，以有刑事訴訟法第四百二十二條第一
        款規定之情形者為限，為同法第四百二十八條第一項但書所明文規定。而刑
        事訴訟法第四百二十二條第一款之規定，所指再審理由乃有同法第四百二十
        條第一款、第二款、第四款或第五款之情形者，即須以「原判決所憑之證物
        已證明其為偽造或變造者」；「原判決所憑之證言、鑑定或通譯已證明其為
        虛偽者」；「原判決所憑之通常法院或特別法院之裁判已經確定裁判變更者
        」；「參與原判決或前審判決或判決前所行調查之法官，參與偵查或起訴之
        檢察官，因該案件犯職務上之罪已經證明者為限或因該案中違法失職已受懲
        戒處分，足以影響原判決者」，始得聲請再審。經查：本件再審聲請書對於
        受判決人乙○○、戊○○、壬○○、辛○○、己○○部分並非以上開規定之
        情形為其聲請再審之理由，且經原法院依職權調閱該院七十九年度自字第五
        四六號刑事判決，亦查無上開條文所規定之情形，再審聲請人對被告乙○○
        、戊○○、壬○○、辛○○、己○○部分聲請再審，即與上開聲請再審規定
        之情形不符，其聲請再審之程序違背規定，依上開說明，應以裁定駁回之。
        按為被告之不利益聲請再審者，以被告已受有罪、無罪、免訴或不受理之確
        定判決者為限，刑事訴訟法第四百二十二條定有明文。查本案受判決人邱煥
        創部分，雖曾經本件抗告人向原法院提起自訴，但業經原法院以七十九年度
        自字第五四六號刑事判決管轄錯誤，並移送臺灣臺北地方法院確定在案，此
        有該院七十九年度自字第五四六號刑事判決附卷可參，足見被告丙○○並非
        受有罪、無罪、免訴或不受理之確定判決，揆諸前揭明文，再審聲請人就此
        部分自不得為再審之聲請，其聲請再審程序違背規定，應予駁回。
        按對被告聲請再審者，以被告曾受確定判決者為限。然查本案被告甲○○、
        丁○○並非原法院七十九年度自字第五四六號確定判決之受判決人，此有該
        院七十九年度自字第五六四號刑事判決在卷足稽，是再審聲請人自不得對被
        告甲○○、丁○○聲請再審，故聲請人就此部分之聲請不合法，應予駁回。
六、綜上，因抗告人即再審聲請人所提起之本件再審聲請，其程序於法不合，已如前
    述。即此，原法院依刑事訴訟法第四百三十三條，裁定駁回其所提起之再審聲請
    ，自無違誤。其提出抗告指摘原裁定不當，但未舉出任何具體理由供本院查對審
    酌，從而其本件抗告，應無理由，應予駁回。
七、據上論結，應依刑事訴訟法第四百十二條，裁定如主文。
中      華      民      國    九十二    年      六      月      三      日
                              臺灣高等法院刑事第九庭
                                  審判長法  官  李  文  成
                                        法  官  官  有  明
                                        法  官  周  盈  文
右正本證明與原本無異。
如不服本裁定，應於收受送達後五日內向本院提出抗告狀。
                                        書記官  余  姿  慧
中      華      民      國    九十二    年      六      月      三      日


司法院資訊處製作；財團法人民間司法改革基金會備份。
